【裁判字號】    97,簡上,317
【裁判日期】    980123
【裁判案由】    違反家庭暴力防治法
【裁判全文】
臺灣屏東地方法院刑事判決             97年度簡上字第317號
上  訴  人  乙○○
上列上訴人因違反家庭暴力防治法案件，不服本院97年度簡字第
1532號，中華民國97年10月27日第一審判決（聲請簡易判決處刑
案號：臺灣屏東地方法院檢察署97年度偵字第4386號）提起上訴
，本院管轄之第二審合議庭判決如下：
    主  文
上訴駁回。
乙○○緩刑年，緩刑期間付保護管束。
    事  實  及  理  由
一、本案經本院合議庭審理結果，認原審判決以上訴人即被告乙
    ○○確有持皮帶抽打告訴人甲○○之傷害犯行，並判處被告
    拘役30日及諭知如易科罰金，以新台幣1000元折算1 日，其
    認事、用法均無不當，量刑亦認妥適，應予維持，本院認定
    之事實、其他依據之證據及理由均與第一審判決所認定相同
    ，均引用之（如附件聲請簡易判決處刑書、第一審刑事簡易
    判決書）。
二、上訴人上訴意旨略以：上訴人即被告乙○○，坦承有傷害被
    害人之犯行甲○○，但係因告訴人行為乖張，一時氣憤不過
    ，始出手毆打，且被告僅因一時思慮不週，並無嚴重蓄意危
    害告訴人之人身安全，事後亦極有誠意願與告訴人和解，因
    告訴人不念及夫妻之情，至尚未能於原審判決前達獲得告訴
    人之諒解，幾經被告努力後，現已獲得告訴人原諒並達成和
    解，爰提起上訴請求從輕量刑並或諭知緩刑云云。惟按關於
    刑之量定，係實體法上賦予法院得為自由裁量之事項，苟已
    斟酌刑法第57條各款所列情狀，而未逾越法定刑度，或濫用
    其權限，即不得任意指摘為違法（最高法院72年臺上字第66
    96號、75年臺上字第7033號判例意旨參照），且在同一犯罪
    事實與情節，如別無其他加重或減輕之原因，下級審法院量
    定之刑，亦無過重或失輕之不當情形，則上級審法院對下級
    審法院之職權行使，原則上應予尊重（最高法院85年臺上字
    第2446號判決意旨參照）。經查，本件原審簡易判決量刑所
    依據之刑法第277 條第1 項之傷害罪，其法定刑為3 年以下
    有期徒刑、拘役或1,000 元以下罰金，原判決審酌被告為告
    訴人之夫，竟不顧夫妻之情，持皮帶抽打告訴人致傷，且與
    告訴人達成和解取得諒解，暨坦承犯行、態度尚稱良好等一
    切情狀，而為上開量刑，尚屬妥適而無過重，被告上訴請求
    改判云云，顯於法無據，應予駁回。
三、末查，本件被告乙○○前未曾因故意犯罪受有期徒刑以上刑
    之宣告，此有臺灣屏東地方法院檢察署刑案資料查註紀錄表
    及臺灣高等法院被告前案紀錄表各1 份附卷可按，其因一時
    失慮致罹刑典，事後已坦承犯行，深具悔意，並已取得告訴
    人之原諒，有和解書1 紙附卷可稽（參本院卷第5 頁），被
    告經此偵、審程序之教訓，自當知所警惕，信無再犯之虞，
    本院因認前開宣告之刑以暫不執行為適當，爰併宣告緩刑3
    年，以觀後效，用啟自新，並依家庭暴力防治法第38條第1
    項規定，諭知於緩刑期內付保護管束。
據上論斷，應依刑事訴訟法第455 條之1 第3 項、第368 條、第
373 條，家庭暴力防治法第38條第1 項，刑法第74條第1 項第1
款，判決如主文。
本案經檢察官劉文賓到庭執行職務。
中    華    民    國    98    年    1     月    23    日
                  刑事第三庭  審判長法  官   吳永宋
                                    法  官   李珮妤
                                    法  官   陳怡先
以上正本證明與原本無異。
不得上訴。
                                    書記官   鍾小屏
中    華    民    國    98    年    1     月    23    日
附錄論罪科刑法條：
刑法第277條第1項：
傷害人之身體或健康者，處3 年以下有期徒刑、拘役或1 千元以
下罰金。


司法院資訊處製作；財團法人民間司法改革基金會備份。
